最高法院刑事判決　　　　　　　　　 111年度台上字第1708號
上　訴　人　黃兆新


　　　　　　陳韋廷


上列上訴人等因加重詐欺等罪案件，不服臺灣高等法院中華民國
110年12月15日第二審判決（110年度上訴字第2298號，起訴案號
：臺灣桃園地方檢察署109 年度偵字第10602、14378號），提起
上訴，本院判決如下：
    主  文
上訴駁回。
    理  由
壹、黃兆新部分
一、按依刑事訴訟法第377 條規定，提起第三審上訴，應以原判
    決違背法令為理由，係屬法定要件；而上訴第三審法院之案
    件，是否以判決違背法令為上訴理由，應就上訴人之上訴理
    由書狀加以審查。如果上訴理由書狀並未具體指摘原判決不
    適用何種法則或如何適用不當，或所為指摘，顯與法律規定
    得為第三審上訴理由之違法情形不相適合時，均應認其上訴
    為不合法律上之程式，予以駁回。至於原判決究竟有無違法
    ，與上訴是否以違法為理由，係屬二事。
二、本件原審經審理結果，認為上訴人黃兆新有原判決事實欄所
    載之犯罪事實，因而撤銷第一審關於黃兆新部分所為之不當
    判決，改判仍依想像競合犯，從重論處黃兆新三人以上共同
    詐欺取財罪罪刑之判決，已詳敘調查、取捨證據之結果及憑
    以認定犯罪事實之心證理由。
三、黃兆新上訴意旨略以：其業與本件被害人達成和解，約定應
    賠償被害人損害新臺幣（下同）六萬元，按月給付五千元，
    至全部清償完畢為止；黃兆新亦確自民國110年4月開始履行
    ，其苟入監執行，勢無法繼續依約履行，故請求再予酌減其
    刑云云。然查黃兆新業與被害人和解，以六萬元賠償損害，
    並已支付款項一節，業經原判決於對黃兆新量刑時，列入為
    審酌事由之一；至於黃兆新依約遵期履行分期給付之義務，
    是否因其入監執行本案而受影響，乃原審判決後之事由，顯
    無從動搖原判決刑罰裁量之結果。上訴意旨據以請求撤銷原
    判決，另改判輕刑，顯非適法之第三審上訴理由。從而黃兆
    新之上訴違背法律上之程式，應予駁回。
貳、陳韋廷部分
一、按第三審上訴書狀，應敘述上訴之理由，其未敘述者，得於
    提起上訴後二十日內補提理由書於原審法院，已逾上述期間
    ，而於第三審法院未判決前仍未提出上訴理由書狀者，第三
    審法院應以判決駁回之，刑事訴訟法第382條第1 項、第395
    條後段定有明文。
二、本件上訴人陳韋廷不服原判決，於111年1月11提起上訴，然
    未敘述理由，有卷附刑事上訴狀可按，迄今逾期已久，於本
    院判決前仍未補提理由書狀，自非合法。是本件陳韋廷之上
    訴亦不合法律上程式，應予駁回。
據上論結，應依刑事訴訟法第395條，判決如主文。      
中    華    民    國   111    年    3     月    10    日
                  刑事第七庭審判長法  官  李  錦  樑  
                                  法  官  林  孟  宜  
                                  法  官  吳  淑  惠  
                                  法  官  錢  建  榮  
                                  法  官  蔡  彩  貞  
本件正本證明與原本無異
                                  書記官
中    華    民    國   111    年    3     月    17    日